【裁判字號】    99,聲,350
【裁判日期】    990624
【裁判案由】    停止羈押
【裁判全文】
臺灣宜蘭地方法院刑事裁定               99年度聲字第350號
聲  請  人
即  被  告  甲○○
選任辯護人  屠啟文律師
上列聲請人即被告因強盜等案件，聲請具保停止羈押，本院裁定
如下：
    主  文
聲請駁回。
    理  由
一、聲請意旨略以：
  (一)按最高法院46年台抗字第6號判例：「刑事被告經訊問後，
    認為有刑事訴訟法第76條所定之情形者，於必要時得羈押之
    ，固為同法第101條所明定，但執行羈押後有無繼續之必要
    ，仍許由法院斟酌訴訟進行程度及其他一切情事而為認定。
    」之旨，可見被告於偵查中雖經法院諭令羈押，然因偵查作
    為之進行，致與法院諭令羈押時之情形已有變更時，自仍應
    就對於被告是否有非予羈押顯難既行追訴、審判或執行，或
    客觀上是否有羈押之必要，再予詳加斟酌，以決定是否繼續
    進行羈押。準此，今案件縱有刑事訴訟法第101條第l項各款
    之情形而須行使強制處分權時。亦應有憲法第23條「比例原
    則」之適用，即如得以具保、責付、限制住居之方式為之時
    ，非有必要，不得逕予羈押被告。
  (二)經查，被告甲○○固經檢察官起訴涉犯加重強盜、恐嚇取財
    未遂、強制等罪，並經鈞院認為被告有逃亡、有事實足認有
    反覆實施同一犯罪之虞，而裁定自民國99年4月23日起羈押3
    個月在案。然查，被告甲○○當初係自行到案說明，並非經
    通緝後逮捕歸案，且其對遭訴之犯罪事實均能坦然面對，生
    活重心亦在宜蘭且為家庭經濟支柱，衡情無逃亡之可能；復
    以本案前經檢察官搜索，並查無積極證據足認被告甲○○與
    同案被告間有內部管理結構關係，具集團性之犯罪組織。且
    考量被告甲○○涉犯諸案件，均屬偶發之單一事件，現值案
    件審理程序之敏感時刻，要無為任何不利於自身案件之不法
    行為之可能，是被告甲○○實無羈押之必要。為此，爰依法
    狀請鈞院准予具保停止羈押。
二、按被告經法官訊問後，認為犯罪嫌疑重大，而有下列情形之
    一，非予羈押，顯難進行審判者，得羈押之︰(3)、所犯為死
    刑、無期徒刑或最輕本刑為五年以上有期徒刑之罪者。又被
    告經法官訊問後，認為犯下列各款之罪，其嫌疑重大，有事
    實足認為有反覆實施同一犯罪之虞，而有羈押之必要者，得
    羈押之：(8)、刑法第346條之恐嚇取財罪，刑事訴訟法第101
    條第1項第3款及第101條之1第1項第8款分別定有明文。經查
    ，被告甲○○因涉犯強盜等案件移送審理，經法官訊問後，
    認為涉犯刑法第346條第3、1項、第304條、第330條第1項等
    罪嫌疑重大，而所犯刑法第330條第1項為最輕本刑5年以上
    有期徒刑之罪，衡情可認有逃亡之相當可能性存在，而有妨
    害審判、執行程序順利進行之可能性，若命具保等侵害較小
    之手段，顯不足以確保審判、執行程序之順利進行，有羈押
    之必要；另被告有犯妨害自由案件之前科紀錄，且本案數次
    涉犯恐嚇取財未遂罪嫌，有事實足認為有反覆實施同一犯罪
    之虞，而有羈押之必要，應依刑事訴訟法第101條第1項第3
    款及第101條之1第1項第8款規定，裁定予以羈押，且自99年
    4月23日起執行羈押。
三、次按法院准許具保停止羈押之聲請，其要件應以被告已無刑
    事訴訟法第101條第1項各款之情形，或已無羈押之必要，或
    另有同法第114條各款所示不得駁回具保聲請停止羈押之情
    形，倘被告猶符合刑事訴訟法第101條第1項所定情形，而無
    同法第114條各款所示之情形，且仍有羈押之必要者，法院
    自不應准許具保停止羈押。經查，被告甲○○雖否認部分犯
    行，但依卷附證人證詞及其他證據資料顯示，足認被告甲○
    ○涉犯刑法第304條（1次）、第330條第1項（1次）、第346
    條第3、1項（2次）等罪嫌疑重大，而其所犯刑法第330條第
    1項之加重強盜罪，係屬最輕本刑7年以上有期徒刑之罪，危
    害社會治安重大，並已使被害人產生極大之畏懼心，均表示
    不提出告訴，衡情可認被告甲○○為規避刑罰之執行，恐有
    妨礙審判、執行程序進行之相當可能性存在，若予具保、責
    付或限制住居將不足以確保審判或執行程序之順利進行，是
    有羈押之必要；另被告甲○○已有侵害個人法益之妨害自由
    前科紀錄，而依起訴書所載被告甲○○恐嚇取財及加重強盜
    之犯罪事實以觀，被告於98年4月26日至8月31日期間，又基
    於主導地位，夥同共犯遂行毆打張致宏並為恐嚇取財、毆打
    及火烤被害人之手臂以強盜取財、拿可以驚嚇賽鴿之鞭炮至
    陳振忠鴿舍欲恐嚇取財等行為，被害對象有多數，方法及手
    段亦甚為相近，並均係侵害個人法益之犯罪，因此，顯有事
    實足認其有再實施恐嚇取財犯罪之虞，而有羈押必要，故本
    院認為原羈押之原因及必要性依然存在，不能因具保而使之
    消滅或得以確保程序之進行。此外，本件亦無其他不得駁回
    具保聲請停止羈押之情形，故仍有繼續羈押之必要。從而，
    聲請人以前揭理由聲請具保停止羈押，尚難准許，應予駁回
    。
四、據上論斷，應依刑事訴訟法第220條，裁定如主文。
中    華    民    國    99    年    6     月    24    日
                  刑事第三庭  審判長  法  官  黃永勝
                                      法  官  謝佩玲
                                      法  官  陳映佐
以上正本證明與原本無異。
如不服本裁定，應於裁定送達後5日內，向本院提出抗告狀。（
應附繕本）
                                      書記官  翁靜儀
中    華    民    國    99    年    6     月    24    日

司法院資訊處製作；財團法人民間司法改革基金會備份。
